臺灣高雄地方法院刑事判決
110年度審交訴字第187號
公  訴  人  臺灣高雄地方檢察署檢察官
被      告  呂彥緯


上列被告因過失致死案件，經檢察官提起公訴（110年度偵字第1
5081號），因被告於準備程序進行中，就被訴事實為有罪之陳述
，經受命法官告知簡式審判程序之旨，並聽取被告與公訴人之意
見後，由本院合議庭裁定由受命法官獨任依簡式審判程序審理，
判決如下：
    主  文
呂彥緯犯過失致人於死罪，處有期徒刑陸月，如易科罰金，以新
臺幣壹仟元折算壹日。
    事  實
一、呂彥緯於民國110年5月2日18時43分許，駕駛車牌號碼0000-
    00號自用小客車，沿高雄市大寮區188市道○○○道0○○○○○○○00
    號平面道路）由東往西行駛，行至該市道與開封路之交岔路
    口時，本應注意行車速度依速限標誌或標線之規定，而該路
    段之速限為時速60公里，且依當時天候晴、暮光、柏油路面
    乾燥、無缺陷、無障礙物、視距良好等情，並無不能注意之
    情事，竟疏未注意，猶以時速約70公里之速度駛入路口；適
    杜文壹騎乘車牌號碼000-000號普通重型機車，自開封路由
    北往南違規闖越紅燈駛入上開路口，呂彥緯見狀煞車不及，
    2車因而發生碰撞，致杜文壹人車倒地並受有顱骨骨折等傷
    害，經送醫救治後，仍於同年月4日因顱腦損傷及腹部鈍挫
    傷而不治死亡。呂彥緯於肇事後停留現場，在有犯罪偵查權
    限之機關或公務員發覺前開犯行前，向前往現場處理之警員
    承認肇事，自首而願接受裁判，始查悉上情。
二、案經杜文壹之胞姐杜氏草訴由高雄市政府警察局林園分局報
    告臺灣高雄地方檢察署（下稱高雄地檢署）檢察官偵查起訴
    。
    理  由
一、程序部分：
    本案被告呂彥緯所犯係死刑、無期徒刑、最輕本刑為3 年以
    上有期徒刑以外之罪，其於準備程序進行中就被訴事實為有
    罪之陳述，經受命法官告知簡式審判程序之旨，並聽取當事
    人及辯護人之意見後，本院合議庭認無不得或不宜改依簡式
    審判程序進行之情形，爰依刑事訴訟法第273條之1第1項、
    第284條之1規定，裁定由受命法官獨任進行簡式審判程序。
    又本件所引屬於審判外陳述之傳聞證據，依同法第273條之2
    規定，不受第159條第1項關於傳聞法則規定之限制，依法有
    證據能力，均合先敘明。
二、認定犯罪事實所憑之證據及理由：
(一)上開事實，業據被告於警偵詢及本院審理時坦承不諱(見相
    卷第17-20頁、偵卷第125-126頁、本院卷第31、69、139、1
    67頁)，核與證人即告訴人杜氏草於警偵詢及證人董寶玉於
    警詢之證述情節大致相符（見相卷21-27、79-81頁），並有
    高雄市○○○○○○○○○○○○○○○○○○○○路○○○○○○○號查詢汽/機車駕駛
    人資料2紙、車輛詳細資料報表1紙、現場監視器畫面翻拍照
    片6張、高雄市政府警察局林園分局道路交通事故現場圖、
    道路交通事故調查報告表㈠、㈡-1各1份、交通警察大隊道路
    交通事故談話紀錄表2份、行車紀錄器畫面翻拍照片、現場
    照片12張、高雄地檢署相驗筆錄、相驗屍體證明書、檢驗報
    告書各1份及相驗照片26張等在卷可稽（見相卷第35-41、45
    -60、69-71、77-99頁、偵卷第27-51頁)，足認被告之自白
    與事實相符，堪予採信。 
(二)按行車速度，依速限標誌或標線之規定，道路交通安全規則
    第93條第1 項定有明文；又肇事地點行向快車道速限為時速
    60公里，有地面標示速限之現場照片在卷可稽（見相卷第69
    -70頁）。經查，本件被告於案發當時考領有普通貨車駕駛
    執照，有公路監理電子閘門證號查詢汽車駕駛人查詢資料在
    卷可稽（見相卷第35頁），依其考領有適當駕駛執照之智識
    及駕駛經驗，對於上開規定理應知之甚詳，並具有注意能力
    ，衡以案發當時天候晴、暮光、柏油路面乾燥、無缺陷、無
    障礙物、視距良好等情，復無其他不能注意之情事，猶以時
    速約70公里之速度超速行駛，而與被害人杜文壹所騎乘之機
    車發生碰撞，其行為應有過失。又本件經送高雄市政府交通
    局車輛行車事故鑑定委員會鑑定，亦認：「杜文壹:闖紅燈
    ，為肇事主因。呂彥緯：超速，為肇事次因。」，有該委員
    會高市車鑑字第11070577600號函暨所附鑑定意見書在卷可
    參（見偵卷第115-118頁）。 是本件被告之過失行為，應堪
    認定。
(三)再被告上開過失駕駛行為，致被害人受有前開傷害，經送醫
    急救後不治死亡情事，亦有前開小港醫院診斷證明書、高雄
    地檢署相驗屍體證明書、檢驗報告書等在卷可佐，足認被告
    之過失駕駛行為與被害人前揭死亡結果間有相當因果關係。
(四)至於被害人騎乘機車至前揭交岔路口時，亦疏於注意依標誌
    指示，即貿然闖越紅燈，以致肇事，而違反道路交通安全規
    則第90條第1項、道路交通標誌標線號誌設置規則第206條第
    5款規定，對於本件車禍亦有過失，且高雄市政府交通局車
    輛行車事故鑑定委員會亦認：「杜文壹：闖越紅燈，為肇事
    主因。」，有前揭鑑定意見書可參。顯見被告與被害人對上
    開車禍肇事均有過失。然被害人對於本件車禍之發生雖與有
    過失，仍無法解免被告過失之責，自應依法論科。 　
(五)綜上所述，本件事證明確，被告犯行應堪認定。　　　
三、論罪科刑：
(一)核被告所為，係犯刑法第276條之過失致人於死罪。
(二)又被告於肇事後在有偵查犯罪職權之機關或公務員尚未知何
    人肇事前，主動向現場處理之員警表明其為肇事者，有肇事
    人自首情形紀錄表在卷可佐（見相卷第65-67頁），且於偵
    審接受裁判，符合自首要件，爰依刑法第62條前段規定，減
    輕其刑。 
(三)爰審酌被告駕車理應遵守交通安全規則，以維自身及使用  
    道路之人、車安全，竟超速行駛，與闖紅燈之被害人所騎乘
    機車發生碰撞，致被害人死亡，其行為實有可議；惟念及被
    告犯後坦承犯行，態度尚可，於本院審理中表示有意與告訴
    人和解，惟因告訴人於110年6月4日出境後即未再入境（見
    本院卷第59頁之入出境資訊連結作業），又經本院煩請外交
    部代為送達告訴人傳票至告訴人越南住址，請其到庭或具狀
    表示意見，告訴人亦未到庭或具狀（見本院卷第91-93、103
    -115、121頁之送達證書），以致雙方無從洽談和解賠償情
    事，復衡之本件車禍被告違反注意義務之程度及情節(肇事
    次因、超速約10公里之過失），被害人就車禍之發生亦與有
    過失(肇事主因)、及被告於本院自陳之智識程度與家庭生活
    經濟狀況（見本院卷第167頁）等一切情狀，量處如主文所
    示之刑，並諭知如主文所示易科罰金之折算標準。
據上論斷，應依刑事訴訟法第273條之1第1項、第284條之1、第2
99條第1項前段，判決如主文。
本案經檢察官余彬誠提起公訴，檢察官王勢豪到庭執行職務。
中　　華　　民　　國　　111 　年　　8 　　月　　31　　日
                  刑事第五庭    法　官  黃蕙芳
以上正本證明與原本無異。
如不服本判決應於收受送達後20日內向本院提出上訴書狀，並應
敘述具體理由；如未敘述上訴理由者，應於上訴期間屆滿後20日
內向本院補提理由書（均須按他造當事人之人數附繕本）「切勿
逕送上級法院」。
因疫情而遲誤不變期間，得向法院聲請回復原狀。
中　　華　　民　　國　　111 　年　　8 　　月　　31　　日
                                書記官  陳惠玲

附錄本件論罪科刑法條:
中華民國刑法第276條
因過失致人於死者，處5年以下有期徒刑、拘役或50萬元以下罰
金。